臺灣新竹地方法院簡易庭裁定
111年度竹東秩聲字第2號
原處分機關  新竹縣政府警察局竹東分局
聲明異議人
即受處分人  龍粵蓮


上列聲明異議人因違反社會秩序維護法案件，對於新竹縣政府警
察局竹東分局民國111年7月25日竹縣東警秩字第1110010176號處
分書聲明異議，本院裁定如下：
    主  文
異議駁回。
    理  由
一、原處分裁罰意旨略以：新竹縣政府警察局竹東分局下公館派
    出所員警接獲民眾報案稱新竹縣○○鎮○○路00號所飼養之犬隻
    常吠叫製造噪音，妨害周遭居民安寧。經警方調查，發現上
    開犬隻係聲明異議人即受處分人(下稱聲明異議人)龍粵蓮所
    飼養，因認其行為已違反社會秩序維護法第72條第3款之規
    定，裁處罰鍰新臺幣（下同）1,500元等語。。
二、聲明異議意旨略以：報案人羅宥綾小姐三番二次持續報警說
    我家小狗聲音影響到他，其實我們只讓小狗在自己屋前大小
    便，平時就關在家裡面沒讓牠亂跑很乖不吵人，警員常常查
    看並未連續大聲吵人很乖，對於報案人羅宥綾小姐的行為太
    過矯枉過正，沒想到常常在我家門口大呼小叫罵人害我被罰
    款真的很不合理等語。
三、按被處罰人不服警察機關之處分者，得於處分書送達之翌日
    起五日內聲明異議。聲明異議，應以書狀敘明理由，經原處
    分之警察機關向該管簡易庭為之，社會秩序維護法第55條定
    有明文。查原處分機關於111年7月25日以竹縣東警秩字第11
    10010176號處分書裁處異議人罰緩1,500元，該處分書於111
    年7月29日送達異議人，而異議人於同年8月3日聲明異議等
    情，有聲明異議書狀、新竹縣政府警察局竹東分局違反社會
    秩序維護法案件處分書及送達證書在卷可稽，本件異議人聲
    明異議並未逾異議期間，與法相符，合先敘明。
四、按製造噪音或深夜喧嘩，妨害公眾安寧者，處新臺幣6,000 
    元以下罰鍰，社會秩序維護法第72條第3 款定有明文。該條
    所稱之噪音，係指噪音管制法令規定之管制標準以外，不具
    持續性或不易測量而足以妨害他人生活安寧之聲音，違反社
    會秩序維護法案件處理辦法第11條定有明文，是上開社會秩
    序維護法條文所處罰之「噪音」，與噪音管制法第3條規定
    「本法所稱噪音，指超過管制標準之聲音」所指噪音之內涵
    不同，並不以超過管制標準之聲音為限，而係以足以妨害他
    人生活安寧為要件。又所稱妨害安寧，通常都為鄰居報警，
    處理警員身歷其境瞭解，噪音確實傳於戶外，又經鄰居證實
    ，難以忍受者，始可認其妨害公眾安寧（司法院（81）廳刑
    一字第329 號函參照）。經查：
　㈠聲明異議人於警詢中自承：飼養之德國牧羊犬於早上7、8時
    、下午2、3時、晚上8時在大小便時會吠叫，經鄰居反應後
    ，就盡量把狗牽到家裡面或偶爾帶出去大小便等語，有聲明
    異議人111年7月2日警詢筆錄在卷可稽（見本院卷第13至15
    頁）。
　㈡又證人即報案人羅宥綾於警詢中證稱：新竹縣○○鎮○○路00號
    鄰居養的狗很吵，從110年12月開始，每天早上5至8時、下
    午3至5時都有叫，少說都有叫3至5分鐘，有遭狗叫妨害安寧
    ，我都是從下午2時上班到晚上11時，所以我都要睡到中午
    ，因為鄰居的狗一吠我就睡不著，害我都沒睡好，有拜託、
    懇求聲明異議人讓狗戴嘴套，並將狗牽到該址房屋後面，我
    之後有報警80次請警察去勸導他們，對方皆不知悔改等語（
    見本院卷第19至24頁）；證人即報案人徐明勇於警詢中證稱
    ：新竹縣○○鎮○○路00號鄰居養的狗很吵，每天早上晚上都在
    該址屋外叫，有時候早上7至8時，有時候下午3至4時，有時
    候晚上7至8時，每次叫都7至8聲左右，常常睡覺被吵醒等語
    （見本院卷第25至27頁）；證人即報案人彭柏烽於警詢時證
    稱：新竹縣○○鎮○○路00號對面鄰居養的大狼狗很吵，每天早
    上7至8時、晚上偶爾都在該址屋子外面叫，幾乎每天都叫，
    平均叫10至20分鐘，害我每天都沒辦法睡覺，身體狀況很差
    ，我是於110年11月25日搬到幸福三路2號，從搬進來開始叫
    到現在都一直持續再叫等語（見本院卷第29至31頁）。互核
    上開3位證人一致之證詞及證人即報案人羅宥綾提供111年5
    月14日至同年6月5日期間所錄製41個錄音檔，足認聲明異議
    人所飼養之犬隻確實有在不同日期、時間持續吠叫情形，吠
    叫聲足以影響鄰居住戶生活作息，而達妨害公眾安寧之程度
    。是聲明異議人所稱其飼養犬隻並未造成他人影響云云，尚
    非可採。
　㈢綜上所述，本件證人羅宥綾、徐明勇、彭柏烽等人均因受聲
    明異議人所飼養犬隻之吠叫聲深受困擾，且向受處分人反映
    仍未改善，足徵聲明異議人所飼養犬隻之吠叫聲，確已影響
    附近住戶之安寧，並達令人不堪長時間忍受之程度至明，聲
    明異議人有上開違反社會秩序維護法之行為，已洵堪認定。
    準此，原處分機關即新竹縣政府警察局竹東分局依社會秩序
    維護法第72條第3款之規定，據以裁處受處分人即聲明異議
    人罰鍰1,500元，經核於法並無不合。從而本件異議為無理
    由，應予駁回。
五、依社會秩序維護法第57條第2項前段，裁定如主文。
中　　華　　民　　國　　111 　年　　9 　　月　　1 　　日
                  竹北簡易庭法　官　陳麗芬
以上正本證明與原本無異。　　　　　　　　　
不得抗告。
中　　華　　民　　國　　111 　年　　9 　　月　　1 　　日
                            書記官  陳弘明